【裁判字號】    98,訴,887
【裁判日期】    990210
【裁判案由】    毒品危害防制條例
【裁判全文】
臺灣苗栗地方法院刑事判決               98年度訴字第887號
公  訴  人  臺灣苗栗地方法院檢察署檢察官
被      告  丙○○
            丁○○
上二人共同
選任辯護人  陳俊傑律師
上列被告因違反毒品危害防制條例案件，經檢察官提起公訴（98
年度偵字第1450號），本院判決如下：
    主  文
丙○○犯如附表一、二所示之罪，各處如附表一、二所示之刑（
含主刑及從刑），應執行有期徒刑拾年陸月。扣案000000
0000號、0000000000號行動電話各壹支（含SIM
卡各壹張）均沒收；未扣案因販賣第二級毒品所得之財物（附表
一部分）合計新臺幣拾壹萬伍仟元與丁○○連帶沒收，如全部或
一部不能沒收時，以其與丁○○之財產連帶抵償之；未扣案因販
賣第二級毒品所得之財物（附表二部分）新臺幣壹萬貳仟元沒收
，如全部或一部不能沒收時，以其財產抵償之。
丁○○犯如附表一、三所示之罪，各處如附表一、三所示之刑（
含主刑及從刑），應執行有期徒刑拾壹年。扣案0000000
000號、0000000000號行動電話各壹支（含SIM 卡
各壹張）均沒收；未扣案因販賣第二級毒品所得之財物（附表一
部分）合計新臺幣拾壹萬伍仟元與丙○○連帶沒收，如全部或一
部不能沒收時，以其與丙○○之財產連帶抵償之；未扣案因販賣
第二級毒品所得之財物（附表三部分）新臺幣壹萬貳仟元沒收，
如全部或一部不能沒收時，以其財產抵償之。
丙○○、丁○○被訴如本件檢察官起訴書犯罪事實欄一、8 所示
部分均無罪。
    犯罪事實
一、丙○○前因詐欺及傷害案件，經法院分別判處有期徒刑4 月
    、3 月，經定應執行有期徒刑6 月確定，於民國90年1 月17
    日執行完畢（不構成累犯）。丁○○前因妨害公務、違反麻
    醉藥品管理條例、違反槍砲彈藥刀械管制條例案件，經法院
    分別判處有期徒刑3 月、5 月、9 月，經定應執行有期徒刑
    1 年2 月確定，於85年6 月28日執行完畢；嗣復因違反麻醉
    藥品管理條例案件，經法院判處有期徒刑4 月確定，於86年
    12月18日執行完畢（不構成累犯）。詎丙○○、丁○○仍不
    知悔改，明知安非他命係毒品危害防制條例第2 條第2 項第
    2 款所規定之第二級毒品，依法不得販賣，竟仍意圖營利，
    以丙○○所有持用之0000000000號、丁○○所有持用之0000
    000000號行動電話作為聯絡毒品交易之用，以附表一、二、
    三所示之時間、地點、方式、數量、價格等，先後共同或單
    獨販賣安非他命予甲2、甲3（真實姓名年籍均詳卷）。嗣經警
    依法監聽，並於98年2 月10日上午10時許，為警持搜索票在
    苗栗縣頭屋鄉○○路103 號丙○○住處，搜獲丙○○所有之
    0000000000號行動電話1 支（含SIM 卡1 張）；復於98年2
    月24日上午，為警持搜索票在苗栗縣頭屋鄉○○路100 號丁
    ○○住處搜獲丁○○所有與丙○○共用之0000000000號行動
    電話1 支（含SIM 卡1 張），始悉上情。
二、案經臺灣苗栗地方法院檢察署檢察官指揮苗栗縣警察局苗栗
    分局、行政院海岸巡防署海岸巡防總局中部地區巡防局調查
    後移送該署檢察官偵查起訴。
    理  由
甲、有罪部分
壹、證據能力部分
一、辯護人對於證人甲2、甲3於警詢之供述有所爭執，認屬被告以
    外之人於審判外之陳述，屬傳聞證據，無證據能力（98年度
    訴字第887 號卷〈下稱本院卷〉第65頁）。經查：按被告以
    外之人（含證人）於司法警察官或司法警察調查中所為之陳
    述，除符合刑事訴訟法第159 條之2 或同法第159 條之3 之
    例外規定外，應屬傳聞證據，而不得作為證據，此觀刑事訴
    訟法第159 條第1 項、第159 條之2 及第159 條之3 之規定
    自明。從而，證人甲2、甲3於警詢之證述，既為被告以外之人
    於審判外之陳述，且查無刑事訴訟法第159 條之2 或同法第
    159 條之3 所規定之例外情形，是此部分之證述，應無證據
    能力。
二、按被告以外之人於審判外之言詞或書面陳述，除法律有規定
    者外，不得做為證據；又按被告以外之人於偵查中向檢察官
    所為之陳述，除顯有不可信之情況者外，得為證據，刑事訴
    訟法第159 條第1 項、第159 條之1 第2 項分別定有明文。
    是偵查中被告以外之人向檢察官所為言詞、書面陳述，核其
    性質皆屬「傳聞證據」。檢察官代表國家偵查犯罪、實施公
    訴，基於當事人一方原告之地位，就被告犯罪事實及訴訟條
    件與據以認定證據能力等訴訟程序上之事實，固應善盡舉證
    責任。然因檢察官訊問證人、鑑定人等被告以外之人時，均
    能遵守法律規定而不致違法取供，並令具結，可信性極高，
    為兼顧理論與實務，乃於同法第159 條之1 檢察官於偵查程
    序取得被告以外之人所為陳述，除顯有不可信之情況者外，
    均有證據能力，得為證據。故被告等當事人、代理人、辯護
    人、輔佐人若主張其顯有不可信之情形者，本乎當事人主導
    證據調查原則，自應負舉證責任，否則，被告以外之人向檢
    察官所為之陳述，毋庸另為證明，即得作為認定被告犯罪之
    證據（最高法院96年度臺上字第5684號判決意旨參照）。所
    謂顯有不可信之情況，應審酌被告以外之人於陳述時之外在
    環境及情況，例如陳述時之心理狀況、有無受到外力干擾等
    ，以為判斷之依據（最高法院97年度臺上字第1653號判決意
    旨參照）。經查，證人甲2、甲3之偵訊中證述，乃於檢察官訊
    問時，以證人之身分陳述，經告以具結義務及偽證處罰後，
    命其朗讀結文後具結，其既係於負擔偽證罪之處罰心理下，
    並以具結擔保其供述之真實性，且無受其他不當外力干擾之
    情形而為證述，依前揭說明，自具有證據能力，得為證據。
    又證人甲2、甲3已於本院審理時以證人身分到庭實施交互詰問
    ，此項偵訊中對質詰問權之欠缺，亦由被告、辯護人行使加
    以補正，而完足為經合法調查之證據。
三、次按通訊監察錄音之譯文，僅屬依據監聽錄音結果予以翻譯
    之文字，固具文書證據之外觀，但實際上仍應認監聽所得之
    錄音帶或光碟，始屬調查犯罪所得之證物；刑事訴訟法第16
    5 條之1 第2 項所稱之證物，如其蒐證程序合法，並經合法
    調查，自具證據能力。因此檢察官如提出通訊監察錄音之譯
    文為其證據方法，實乃以其監聽所得之錄音帶或光碟，為調
    查犯罪所得之證物，法院本應依刑事訴訟法第165 條之1 所
    列之方法調查，以判斷該錄音帶或光碟是否與通訊監察錄音
    之譯文相符。而監聽錄音製作之譯文，雖通常為偵查犯罪機
    關單方面製作，然若被告或訴訟關係人對其真實性並無爭執
    ，經法院於審判期日提示譯文供當事人辨認、表示意見並為
    辯論者，程序自屬適法（最高法院95年度臺上字第295 號、
    96年度臺上字第7147號判決意旨參照）。又有事實足認被告
    或犯罪嫌疑人有最輕本刑為3 年以上有期徒刑之罪嫌，並危
    害國家安全或社會秩序情節重大，而有相當理由可信其通訊
    內容與本案有關，且不能或難以其他方法蒐集或調查證據者
    ，得發通訊監察書，又該通訊監察書，偵查中由檢察官依司
    法警察機關聲請或依職權以書面記載第11條之通訊監察書應
    記載之事項，並敘明理由、檢附相關文件，聲請該管法院核
    發，通訊保障及監察法第5 條第1 項第1 款、第2 項定有明
    文。經查，本案起訴書所引之通訊監聽譯文，係經本院核發
    通訊監察書予以監聽錄音所製作，監聽電話為被告2 人所持
    用之門號0000000000、0000000000號行動電話，此有本院97
    年6 月27日核發之97年聲監字第000381號通訊監察書（監聽
    期間自97年6 月30日上午10時起至同年7 月29日上午10時止
    ）、97年8 月27日核發之98年聲監字第000325號通訊監察書
    （監聽期間自97年8 月29日上午10時起至同年9 月26日上午
    10時止）、97年11月4 日核發之97年聲監字第000409號通訊
    監察書（監聽期間自97年11月5 日上午10時起至同年12月4
    日上午10時止）、97年12月5 日核發之97年聲監字第00445
    號通訊監察書（監聽期間自97年12月8 日上午10時起至98年
    1 月6 日上午10時止）、97年9 月24日核發之97年監續字第
    000480號通訊監察書（監聽期間自97年9 月26日上午10時起
    至同年10月24日上午10時止）、97年9 月24日核發之97年監
    續字第000481號通訊監察書（監聽期間自97年9 月26日上午
    10時起至同年10月24日上午10時止）、97年12月1 日核發之
    97年監續字第000640號通訊監察書（監聽期間自97年12月4
    日上午10時起至98年1 月2 日上午10時止）、97年12月31日
    核發之97年監續字第000724號通訊監察書（監聽期間自98年
    1 月2 日上午10時起至同年1 月31日上午10時止）、97年12
    月31日核發之97年監續字第000725號通訊監察書（監聽期間
    自98年1 月6 日上午10時起至同年2 月4 日上午10時止）等
    在卷可稽（臺灣苗栗地方法院檢察署98年度偵字第1450號偵
    查卷〈下稱偵查卷〉第21至38頁），係依法所為之監聽。且
    本案監聽譯文業經本院於審理中提示予被告及辯護人表示意
    見，而被告及其辯護人於法院調查證據時復不爭執該證據能
    力（本院卷第30、104 頁），另經本院審酌電話監聽侵害被
    告權益之種類及輕重、對於被告訴訟上防禦不利益之程度、
    犯罪所生之危害或實害等情形，兼顧人權保障及公共利益之
    均衡維護，亦認本件此部分電話監聽合於比例原則，是認應
    具有證據能力。
四、末按傳聞法則之重要理論依據，在於傳聞證據未經當事人之
    反對詰問予以核實，乃予排斥，惟若當事人已放棄對原供述
    人之反對詰問權，於法院審判時表明同意該等傳聞證據可作
    為證據，基於證據資料愈豐富，愈有助於真實發現之理念，
    並貫徹刑事訴訟法修法加重當事人進行主義之精神，確認當
    事人對於證據能力有處分權之制度，傳聞證據經當事人同意
    作為證據，法院認為適當者，亦得為證據。另當事人於調查
    證據時，對於傳聞證據表示「沒有意見」、「對於證據調查
    無意見」，而未於言詞辯論終結前聲明異議，應視為已有將
    該等傳聞證據採為證據之同意，此刑事訴訟法第159 條之5
    定有明文。經查：本案所引之下列其他證據，本院於審理中
    均一一踐行「告以要旨」程序，檢察官、被告、辯護人在知
    悉上開證據係審判外陳述之情形下，對於各該審判外之陳述
    均分別表示「沒有意見」，或僅就上開陳述是否真實表示意
    見，並未於言詞辯論終結前就證據能力聲明異議（本院卷第
    30頁、第104 頁以下）；而本院審酌該等陳述作成時之情況
    ，認為其證據之取得過程並無瑕疵，且與待證事實具有關連
    性，證明力非明顯過低，而具適當性，是自應具有證據能力
    。
貳、實體部分
一、認定犯罪事實所憑之證據及其認定之理由：
（一）訊據被告丙○○固坦承使用0000000000號行動電話，被告
      丁○○固坦承使用0000000000號行動電話，且被告2 人對
      通訊監察譯文之記載並不爭執，惟矢口否認有何販賣安非
      他命之犯行，辯稱：該等通話內容是談論有關販售或餽贈
      酒類、水果及共同聚餐之事宜，並非甲2、甲3所稱販賣安非
      他命之事宜等語。
（二）然依證人甲2於98年2 月24日在偵查中結證稱：「（你的行
      動電話為何？）0000000000。」、「（你跟丁○○、丙○
      ○認識嗎？）都認識。」、「（你知道丙○○、丁○○的
      電話為何？）我打過去0000000000這一支他們二人都有接
      過，另一支我沒有背號碼，在手機的電話簿裡面，這一支
      他們二個也都有用。」、「（『提示通訊監察譯文』，另
      一支是否0000000000？）是的。」、「（『提示通訊監察
      譯文』97年12月19日6 時38分，你與他們的通訊譯文為何
      ？）我要過去他們那邊，丙○○說要到後龍市場買菜，我
      說好，我到那邊，意思是指喜洋洋五金行前，他說要過來
      載我，意思是要交東西給我，我說我騎機車，後來約7點
      多一點我們在喜洋洋五金行前碰面，他有賣我12000 元安
      非他命，他說重量4 公克，1 公克賣我4000元，他說有1
      公克是送我的。」、「（你買了之後有無施用？）有，我
      當天買了回去，約買了半小時，就有用，這次買用了6 、
      7 次，約5 、6 個小時用一次，在公司的廁所或家裡的房
      間施用。」、「（『提示通訊監察譯文』98年1 月16日19
      時44分，通訊譯文為何意？）丙○○有一陣子沒有安非他
      命，這是我回他的電話，意思是他要通知我有安非他命，
      這是我回他的電話，意思是他要通知我有安非他命，可以
      去跟他買，海梨是安非他命。後來隔天我有跟他買。」、
      「（『提示通訊監察譯文』98年1 月17日16時17分，通訊
      譯文為何意？）這是丁○○回我電話，當時我還在上班，
      丁○○說我趕快去你要怎樣，意思是說要多少，他水果幾
      桶意思是幾小包，我說先3 桶，後來約5 點30幾分，他才
      到我通宵鎮白東里117 之2 號公司的門口，賣安非他命3
      小包給我，賣12000 元，他說1 支意思指1 公克，1 小包
      是一支。」、「（你這次買了有無施用？）拿到之後直接
      在公司的廁所或家裡的房間施用，約2 、3 天以後施用完
      ，約施用幾次我忘記了。」、「（『提示通訊監察譯文』
      97年11月26日12時52分，通訊譯文為何意？）我在上班，
      我說你有空就下來，丙○○說要等一下，丁○○在醫院做
      檢查，我說錢是這樣就好了，意思是數量跟以前一樣，後
      來當天離這通電話不會超過3 小時，丙○○跟丁○○開車
      到，我就直接拿12000 元給丁○○，他是坐右前座，丁○
      ○拿3 支安非他命給我，意思是3 公克。」、「（買了以
      後何時施用？）我拿到以後就在公司的廁所施用，後來又
      在家裡施用，這次約用了8 、9 次。」、「（『提示通訊
      監察譯文』97年11月30日12時38分，通訊譯文為何意？）
      我打給他們，丙○○接電話，我說水果3 籃，就是指安非
      他命3 公克，後來在12點54分的時候，丙○○打給我，我
      問他們到了沒，他們說快到了，後來1 點多的時候，他們
      二人一起過來我公司前面，我拿12000 元給丁○○，丁○
      ○拿安非他命給我。」、「（買了以後何時施用？）我拿
      到以後就在公司的廁所施用，後來又在家裡施用，這次約
      用了8 、9 次。」、「（『提示通訊監察譯文』97年12月
      1 日18時26分，通訊譯文為何意？）我打給丙○○，說我
      沒有錢，等我收了錢去水果山那邊找他，水果山是指東西
      向頭屋交流道下來的東山駕訓班的門前，後來約7 點30分
      左右碰面，他們二人一起過來，我跟丁○○拿了3 公克安
      非他命，拿8000元給丁○○，欠他們4000元。」、「（買
      了以後何時施用？）回到家裡施用，這次用了約9 、10次
      。」等語（臺灣苗栗地方法院檢察署97年度他字第522 號
      卷〈下稱他字卷〉第62至64頁）。
（三）復依證人甲2於98年2 月25日在偵查中結證稱：「（就你看
      到丁○○的身體狀況如何？）我只看到他腳一跛一跛的，
      講話也很正常，神智也很正常。」、「（『提示通訊監察
      譯文』97年12月3 日18時4 分，你與他們的通訊譯文為何
      ？）丙○○接的電話，他說過去他家吃飯是暗語，我說要
      弄幾道菜的意思是要弄幾支安非他命。」、「（『提示通
      訊監察譯文』97年12月3 日18時23分，你與他們的通訊譯
      文為何？）我要5 道菜，意思是說他身上沒有這麼多東西
      ，只有4 道菜，幾道菜是指安非他命，不然就要晚一點。
      」、「（『提示通訊監察譯文』97年12月3 日18時40分，
      你與他們的通訊譯文為何？）我當時借別人的轎車，在頭
      屋東山駕訓班前面等他，丙○○不曉得以為我沒有來，就
      說我怎麼沒有看到你，他以為我沒有在那邊等，他沒有看
      到我，以為相約的地方有誤，他就直接上東西向往後龍的
      喜洋洋五金行，然後我打給他，說看到他們的車，他就說
      好，我就往前一點，跟我一起走，後來在造橋交流道下來
      停在路旁，我拿16000 元給他，他拿4 支安非他命給我，
      就是4 公克的意思，這次丁○○也有一起去。」、「（你
      每次買的時候，他們二人如何分工？）除了在我公司交易
      1 、2 次是丁○○叫朋友開車載他去以外，其他都是丙○
      ○、丁○○一起去的。」、「（他們二人開什麼車？）三
      菱的自小客車。」、「（『提示通訊監察譯文』97年12月
      11日20時46分，你與他們的通訊譯文為何？）相約約隔天
      早上要交易。」、「（『提示通訊監察譯文』97年12月12
      日6 時50分，你與他們的通訊譯文為何？）我跟丙○○講
      我騎機車，他說在後龍等我，意思是指一樣的約在喜洋洋
      五金行，我騎到那邊的路程約15到20分鐘，後來我到時候
      ，他們二個一下就到了，我拿了8000元給丁○○，丙○○
      將安非他命交給丁○○，丁○○再交給我3 公克，這樣我
      還欠他們4000元。」、「（後來什麼時候還？）到現在還
      積欠他們。」、「（『提示通訊監察譯文』97年12月15日
      19時，你與他們的通訊譯文為何？）我打給丙○○說我要
      加班到8 點半，看他有無辦法送給我，我說3 桶就是3 公
      克。」、「（『提示通訊監察譯文』97年12月15日19時48
      分，你與他們的通訊譯文為何？）我那時已經下班了，我
      打給他說直接過去，意思是指喜洋洋五金行。」、「（『
      提示通訊監察譯文』97年12月15日20時，你與他們的通訊
      譯文為何？）我說我到了，他說等他一下，他叫我到十班
      坑那裡等他，我跟他說不是啦，來你們這邊意思是指我人
      在喜洋洋那邊等。他說好。」、「（後來幾點見面？）約
      8 點半左右見面，一樣他們二人來，我一樣拿12000 元給
      丁○○，東西是丁○○交給我3 公克安非他命。」、「（
      『提示通訊監察譯文』97年12月27日20時57分，你與他們
      的通訊譯文為何？）這是他回電話給我，我原則上還是跟
      他們買3 公克，今天先5000元給他。」、「（『提示通訊
      監察譯文』97年12月27日21時2 分，你與他們的通訊譯文
      為何？）他問我紅柿子幾箱，意思是指安非他命幾公克，
      我說一樣意思是指3 公克。」、「（『提示通訊監察譯文
      』97年12月27日21時28分，你與他們的通訊譯文為何？）
      連接這二通，他們先到，丁○○打給我，我說差不多6 分
      鐘就到了，後來約8 、9 分鐘後到喜洋洋五金行，他們說
      不行，這次我拿4000元給丁○○，丁○○給我1 公克的安
      非他命。」、「（『提示通訊監察譯文』98年1 月13日12
      時3 分，你與他們的通訊譯文為何？）我在上班直接打給
      電話給他，今天3 支，有空的話順便下來給我，他說好。
      」、「（『提示通訊監察譯文』98年1 月13日12時32分，
      你與他們的通訊譯文為何？）這是丁○○打的，說他到了
      ，我說我回到家了，我馬上下去，我就到公司門口，我拿
      12000 元給丁○○，丁○○一樣拿3 支安非他命給我，這
      次也是丙○○開車。」、「（『提示通訊監察譯文』98年
      1 月15日10時49分，你與他們的通訊譯文為何？）這是他
      打給我，我叫他把那1 箱留給我，他說好。」、「（『提
      示通訊監察譯文』98年1 月15日18時11分，你與他們的通
      訊譯文為何？）這是丁○○打給我，說他快到了，意思是
      指快公司門口，當時我已經在守衛室等他，電話掛掉他們
      也到了，我拿4000元給丁○○，丁○○拿1 支的安非他命
      給我。」、「（『提示通訊監察譯文』98年1 月20日8 時
      43分，你與他們的通訊譯文為何？）我打給丙○○，我說
      跟上趟一樣的水果，意思是3 公克，後來9 點39分，這是
      丁○○打給我說他到了，後來掛完電話我從公司走出來，
      我拿4000元給他，他拿1 個給我，因為我只有4000元，沒
      有辦法拿3 個。」、「（『提示通訊監察譯文』98年1 月
      21日9 時41分，你與他們的通訊譯文為何？）我打給丁○
      ○要他再送過來，一樣啦是指跟昨天一樣拿1 支。後來10
      點35分，他說到啦就是到公司門口，我一樣拿4000元給他
      ，他一樣拿1 個給我，這次也是丙○○載丁○○去的。」
      、「（你說除了在你公司交易1 、2 次是丁○○叫朋友開
      車載他去以外，其他都是丙○○、丁○○一起去的，你所
      謂的這1 、2 次，丙○○有無跟你講電話談毒品交易的事
      情？）有。接電話的都是丙○○比較多。」、「（你跟他
      們買了毒品如何吸食？）1 公克3 、4 次，都是公司的廁
      所、家裡用。約5 、6 小時用1 次。」、「（丙○○的先
      生過世前，有無欠你錢？）她先生不是丁○○嗎？他們的
      關係我不太清楚。」、「（丙○○的先生不是丁○○？）
      我不認識她先生。」等語（他字卷第183至188頁）。
（四）另依證人甲2於99年1 月13日在審理中結證稱：「（你在警
      察那邊講的都有講實話嗎？）對。」、「（你在檢察官那
      邊都有講實話？）對。」、「（警察或是檢察官有無對你
      恐嚇？）沒有。」、「（你跟丙○○還有丁○○的家人有
      無仇恨過節或者是金錢糾紛？）他們的家人我一個都不認
      識。」、「（你們家人跟他們家人之間有無仇恨過節或金
      錢糾紛？）也沒有，也都不認識。」、「（你跟丙○○還
      有丁○○之間，除了你跟他們購買安非他命之外，平常還
      有什麼往來嗎？）沒有。」、「（當初如何知道他們兩個
      有在賣安非他命？）有一個朋友從中介紹的。」、「（當
      時在現場的時候，你那個介紹的朋友是否在場？）你說當
      時是哪時候。」、「（就是第一次你在跟他們買安非他命
      的時候？）都在。」、「（之後就是你自己跟丁○○還有
      丙○○聯絡的，是不是？）對。」、「（你如何知道他們
      兩個人的手機號碼？）因為是在朋友那邊介紹的時候，直
      接互相留電話號碼的。」、「（本案在警察局跟在地檢署
      做完筆錄之後，他們兩個是否還有再跟你聯絡？）有，有
      去找過我一、兩次。」、「（他們兩個去找你說什麼事情
      、做什麼事情？）純粹針對這個案子問問我。」、「（有
      關你跟丙○○、丁○○購買安非他命的時間、地點、經過
      、方式、聯絡的方式、價格、數量、重量，是否都如同你
      之前在警察局、地檢署還有被監聽到的監聽譯文所顯示的
      經過？）對。」、「（當時在地檢署檢察官跟你做筆錄的
      時候，都有拿監聽譯文跟你一筆一筆做比對，是不是？）
      對。」、「（你都有告訴檢察官這個監聽譯文裡面的一些
      字眼、字句代表是何意，有的代表毒品，有的是真的是純
      粹送水果，你當初都有講清楚，是嗎？）對。」等語（本
      院卷第80至84頁）。
（五）然依證人甲3於98年2 月24日在偵查中結證稱：「（你在2
      月24日下午13時26分、19時45分二次調查筆錄所言實在否
      ？）實在。」、「（你的行動電話為何？）0000000000。
      」、「（你有無向丁○○、丙○○買過毒品嗎？）有。」
      「（你都如何跟他們聯絡？）我用0000000000，對方是
      0000000000、0930後面我記不住跟他們聯絡的，且我幫乙
      ○○辦0000000000，我還幫我先生辦0000000000、還幫丙
      ○○辦理1 支亞太，1 支臺灣大哥大，但我沒有記號碼。
      」、「（你在19時45分第二次筆錄所述6 次向丁○○、丙
      ○○買的是否都實在？）實在。」、「（這6 次丙○○、
      丁○○二人一起賣給你的嗎？）我跟他們二人都有碰面，
      一手交錢一手交貨。」、「（依你講的這6 次，都是丙○
      ○交給你安非他命？）我記得都是丙○○開車，丁○○坐
      在副駕駛座，我把錢拿給丁○○，丙○○把東西拿給我。
      」等語（他字卷第69至70頁）。
（六）復依證人甲3於98年9 月17日在偵查中結證稱：「（『提示
      你與丙○○98年1 月11日下午5 時21分通訊譯文』，何意
      ？）我跟丙○○叫1 箱，就是1 克的安非他命，後來有無
      交易成功，我忘了。」、「（在警局說當天18時40分，在
      苑裡鎮國道三號苑裡交流道北上閘道口前檳榔攤前旁，有
      用5000元買1 公克的安非他命，是否有這件事？『提示』
      ）應該有，就是你剛才給我看的那通電話。剛才說完那通
      電話後，不知是丙○○打給我或我打給丙○○，用什麼號
      碼打，我也忘了，但是是約在匝道口前檳榔攤旁。是丙○
      ○、丁○○一起來。」、「（你在警局說98年1 月6 日上
      午9 時，丙○○、丁○○在乙○○店附近賣你1 克5000元
      ，這次有無用電話聯絡？）有。」、「（你說98年1 月18
      日上午10時左右還有跟他們交易毒品？『提示通訊監察譯
      文』）98年1 月18日上午7 時58分這通不是我打的，98年
      1 月18日9 時7 分丙○○打給我，說我剛在領，意思是指
      在領消費卷，過約3 、40分我騎車經過臺中線大甲鎮華龍
      國小側門遇到丙○○、丁○○，在路邊我拿消費卷3600元
      給他，現金1400元再給他，跟他說買5000元1 公克的安非
      他命。」等語（偵查卷第17至18頁）。
（七）再依證人甲3於99年1 月13日在審理中結證稱：「（你在警
      察跟檢察官那邊做的筆錄，是否都有講實話？）對。」、
      「（他們有無恐嚇你？）沒有。」、「（後來你跟他們買
      的安非他命是否都有吸掉？）有。」、「（那是真的安非
      他命？）對。」、「（你跟丙○○、丁○○二人還有他們
      的家人有無仇恨過節或者是金錢糾紛？）沒有。」、「（
      你的家人跟他們兩個的家人有無仇恨過節或金錢糾紛？）
      沒有。」、「（你除了跟丙○○、丁○○購買安非他命之
      外，跟他們兩個有無其他的往來？）沒有。」、「（有無
      跟他們借過錢？）沒有。」、「（每次跟他們買安非他命
      都是現金交易？）是。」、「（你跟丙○○、丁○○購買
      安非他命的時間、地點、經過、聯絡方式、交易的數量、
      價格是否如同你之前在警察局與地檢署所講的？）是。」
      、「（在偵查中，檢察官問你話的時候，是否有提示監聽
      譯文給你？）是。」、「（有就監聽譯文內容一筆一筆跟
      你核對？）是。」、「（你有跟檢察官解釋說那個監聽譯
      文裡面的對話內容代表的是什麼，是有關相關購買毒品的
      經過，是嗎？）是。」、「（你是否知道販賣毒品，像販
      賣安非他命，在法律上面是要判很重的刑？）知道。」、
      「（所以如果對方沒有賣毒品，你陷害對方賣毒品，那是
      很嚴重的事，你知道嗎？）是。」、「（你是否可以跟我
      確認說有關於你跟丙○○、丁○○購買安非他命的經過，
      你講的話都實在？）是。」、「（你有無陷害他們二人？
      ）並沒有。」、「（為何他們二人都講說監聽譯文裡面所
      講的一些事情是有關於買賣酒類或者是送水果的事情？）
      我所說的是事實。」、「（他們二人為何會提到說被電話
      錄音，被警察聽到的是有關於你有跟他們買酒，或者是他
      們有送水果給你這樣的事情，實際上有嗎？）實際上並沒
      有。」、「（他們從來沒有跟你有水果或者是酒類的買賣
      或者是贈送？）沒有。」等語（本院卷第91至95頁）。
（八）是觀察證人甲2、甲3前開偵訊及審理中之證述，可見其等證
      述之內容，就其向被告2 人購買安非他命之聯繫方法、時
      間、地點、數量、價格、收受毒品及付款之方式等，有關
      交易過程之重要情節，前後證述均相一致，且與其等通訊
      監察譯文（他字卷第137 至156 頁）之內容均相互符合，
      並無矛盾之處。況且，證人甲2、甲3亦陳稱其等與被告2 人
      並無仇恨過節或金錢糾紛，則其等實無甘冒擔負偽證罪重
      責而誣陷被告2 人之必要，足認其等證詞為真實，堪以採
      信。至被告2 人、辯護人雖以其等於偵訊、審理中之證述
      ，部分有所出入，而認其等證詞不足採信。然查，證人之
      證詞，屬供述證據之一種，而供述證據具有其特殊性，與
      物證或文書證據具有客觀性及不變性並不相同。蓋人類對
      於事物之注意及觀察，有其能力上之限制，未必如攝影機
      或照相機般，對所發生或經歷的事實能機械式無誤地捕捉
      ，亦未必能洞悉事實發生過程之每一細節及全貌。且常人
      對於過往事物之記憶，隨時日之間隔而漸趨模糊或失真，
      自難期其如錄影重播般地將過往事物之原貌完全呈現。此
      外，因個人教育程度、生活經驗、語言習慣之不同，其表
      達意思之能力與方式，亦易產生差異。故供述證據每因個
      人觀察角度、記憶能力、表達能力、誠實意願、嚴謹程度
      及利害關係之不同，而有對相同事物異其供述之情形發生
      ，而其歧異之原因，未必絕對係出於虛偽所致。是以證人
      之證詞，遇有前後不一，或彼此互相齟齬之情形，法院應
      就其全盤供述之意旨，佐以卷內證據為綜合判斷，並依據
      經驗法則及論理法則，詳予剖析其供述異、同之情形，調
      查其他必要之證據，以去瑕存真，定其取捨，若足認其關
      於基本事實之陳述，果於真實性無礙時，即非不得予以採
      信。況證人之供述，前後稍有不符或相互間有所歧異，究
      竟何者可採，事實審法院非不可本於經驗法則，斟酌其他
      情形，作合理之比較，定其取捨；若其基本之陳述與真實
      性無礙時，仍非不得予以採信，非謂一有不符或矛盾，即
      認其全部均為不可採信；從而供述之一部認為真實者，予
      以採取，自非證據法則所不許。因之，證人供述前後縱有
      差異，事實審法院依憑證人前後之供述，斟酌其他證據，
      本於經驗法則與論理法則，取其認為真實之一部，作為論
      罪之證據，自屬合法，亦迭經最高法院著有判決足按。從
      而，比對證人甲2、甲3偵訊及審理中之證述，雖其等在審理
      中未如在偵訊中將向被告購買安非他命、海洛因之細節完
      全陳述，似有疑問，然而，有關毒品交易之重要情節，其
      等於偵訊、審理中均已證述明確，且考量在審理中因離案
      發時間較久，證人之記憶因時日遷移而較為模糊，實乃人
      之常情，且為記憶之特性使然，揆諸上開說明，尚難僅憑
      證人甲2、甲3之證述前後稍有出入，即認其等證詞不可採信
      。至於被告2 人雖另辯稱與證人甲2、甲3有金錢糾紛，故認
      其等所言乃涉詞誣陷，不足採信，然查，上述被告2 人所
      辯前有金錢糾紛之情，已為證人甲2、甲3於審理中所堅詞否
      認，況且，被告2 人並未指出任何證據方法以實其說，故
      難僅憑被告2 人片面之詞，遽以推翻證人甲2、甲3與通訊監
      察譯文互核相符之證述。
（九）被告2 人及辯護人雖以本件通訊監察譯文內容並無提到毒
      品之名稱及價金，故認不能僅憑證人甲2、甲3之證述即論處
      被告2 人販賣安非他命之犯行等語。然查，上開監聽之通
      訊監察譯文固然並非均可直接證明被告2 人各次與證人甲2
      、甲3是否有確實完成安非他命之交易，然依被告2 人與證
      人甲2、甲3之通訊監察譯文，雖雙方未明示購買安非他命，
      惟衡之安非他命係第二級毒品，無論持有、施用、販賣，
      均屬違法行為，為治安機關所嚴查，此為眾所週知，毒品
      交易均於隱密下進行，其以通信聯絡亦鮮有明白直接以「
      毒品」、「安非他命」等名稱或相近之用語稱之，都以暗
      語或彼此已有默契之含混語意而為溝通（最高法院95年度
      臺上字第7319號判決意旨參照），因此，依上開通訊監察
      譯文，雖未見雙方明言購買毒品之說詞，惟依證人甲2、甲3
      證述有向被告2 人購買安非他命之證詞，並參酌其通訊之
      內容，而證人甲2、甲3復於偵查、審理中明確證述該暗語之
      實際代表意義，即以海梨、紅柿子等水果名代表毒品安非
      他命，以桶、箱等計數詞代表毒品安非他命之數量等情，
      業如上述，足徵證人甲2、甲3證述確與被告2 人有交易安非
      他命之情節尚非憑空虛捏，應堪採信。又前揭行動電話通
      訊監察譯文，與證人甲2、甲3之證述有相當之關聯性，足以
      補強證人甲2、甲3之證詞，而擔保其等前開所稱向被告2 人
      購買安非他命之真實性，是據上事證，足見證人甲2、甲3確
      實有向被告2 人購買安非他命，否則為何有此對話？被告
      2 人及辯護人雖以通訊監察譯文內容所提及之水果名稱及
      數量等，乃事實上被告2 人販賣水果予證人甲2、甲3之經過
      ，而非販賣安非他命等語置辯（本院卷第31頁）。然查，
      被告2 人及辯護人所辯此節，不但已為證人甲2、甲3所堅決
      否認，況且，若事實上確為販賣水果之經過，理當有進貨
      單、出貨單等銷貨憑證，或記載銷售情形之帳冊等文件，
      然均未見被告2 人及辯護人提出任何相關證明以實其說，
      則其等所言尚難遽以採信。
（十）被告2 人及辯護人雖以本件既為被告2 人涉嫌販賣毒品之
      案件，但並無查獲任何毒品或現金扣案，亦無其他相關物
      證，故認不得僅憑證人甲2、甲3之證述與通訊監察譯文，而
      論處被告2 人販賣安非他命之罪等語。然查，偵辦販賣毒
      品之案件，本不以查獲毒品或現金為必要，實際上，依偵
      查實務之運作，因販賣毒品係重大違法行為，非可公然為
      之，且有其獨特之販售通路及管道，多半皆以透過電話通
      聯並以代號、暗碼等隱晦方式暗中進行，故未能查獲毒品
      、現金或磅秤、分裝杓、夾鏈帶等相關物證之案件，亦所
      在多有。至於辯護意旨雖以本件監聽時間長達7 個月，若
      如公訴意旨所稱，被告2 人自97年11月26日起至98年1 月
      21日進行販毒，則偵辦員警何以未人贓俱獲（本院卷第40
      頁）？然查，依本件承辦員警吳正中到庭結證稱：「我們
      有進行行動蒐證，可是由於被告十分機警，而且注意來車
      ，所以我們都是由遠方來進行監控，進而蒐證中。」、「
      （除了卷內的偵查報告跟監聽報告之外，是否還有其他具
      體的相片或是什麼資料？）有，我們因為現場反應，我們
      到現場一定來不及，所以交易地點我們有蒐證，進行交易
      人的拍照，因為拍照完才能申請搜索票，也有交易的地點
      。」、「（他〈指被告2 人〉又不是小要角，然後又有7
      個月，又有懷疑，怎麼會沒有任何的結果？）有，很多，
      但是因為我們要執行，可能進行搜索或進行逮捕的工作，
      必須有指揮檢察官准許才能進行，因為證據不太充足，所
      以我們也希望說證據充足就去監聽，證據充足之後才能夠
      執行勤務。」等語（本院卷第98至103 頁）。則依證人之
      證述可知，本件乃警方事後根據監聽譯文循線查證而偵辦
      ，查證當時相關毒品交易早已完成，實難扣得相關物證，
      尚不得以此為被告2 人有利之認定。
（十一）至於辯護意旨雖以證人甲2每月月薪30000 至40000 元、
        證人甲3每月月薪18000 元，短短兩個月內，證人甲2購買
        33公克之安非他命，證人甲3購買6 公克之安非他命，與
        其等之收入不成比例，而質疑其等證述之真實性（本院
        卷第39、107 頁）。然查，此點業據證人甲2於審理中結
        證稱：「（就你的記憶所及，你每個月用在自己身上大
        概多少錢？）不一定，當初有在吸的時候，也有花過10
        幾萬的。」、「（除了薪水之外，還有哪些收入？）就
        幫人家作那個鐵工，有時候幫人家打打零工，人家需要
        ，我就過去。」、「（假如照起訴書的資料這樣來寫，
        你從97年的11月份到98年的元月份，短短兩個月，你就
        已經買了33公克的安非他命，照這樣要花132000元，請
        問你錢的來源怎麼來？）我之前的積蓄，我剛才有講過
        ，有時候賭博也會贏。」、「（你說你是從以前的積蓄
        ？）還有有時候跟朋友在小聚一下玩玩牌什麼的，我會
        贏。」等語（本院卷第70至74頁）。另據證人甲3於審理
        中結證稱：「（你領的18000 元是否要交給你先生或是
        交給作家庭的支出？）不用。」、「（這18000 元都是
        歸你個人在使用，是否如此？）對。」、「（但是你假
        如買6 次的話，就需要30000 元，你兩個月就花了3000
        0 元，你的錢如何來的？）有時候是我存起來的，就是
        上個月沒有花完，下個月用，再再下個月用。」等語（
        本院卷第87至91頁）。則依證人甲2、甲3之證述可知，其
        等支付向被告2 人購買安非他命所需之金錢，並非僅憑
        其等每月月薪之收入，尚有打零工、賭博所得及以前之
        儲蓄，此情亦與一般吸毒人口購毒之資金來源並無相違
        ，尚難以此即質疑其等證述之真實性。
（十二）本案並未扣得被告2 人販賣予證人甲2、甲3之安非他命，
        故未能精準計算出被告2 人販入與販出安非他命之差價
        （即營利賺取之淨額）。然查我國查緝販賣毒品執法甚
        嚴，對於販賣安非他命者尤科以重度刑責，而販賣安非
        他命既係違法行為，當非可公然為之，亦無公定價格，
        且容易分裝並增減份量，而每次買賣之價量，可能隨時
        依雙方關係深淺、資力、需求量及對行情之認知、來源
        是否充裕、查緝是否嚴謹、購買者被查獲時供述購買對
        象之可能風險之評估等情形，而異其標準，非可一概而
        論；販賣之利得，除被告坦承犯行或價量俱臻明確外，
        委難察得實情，販賣之人從價差或量差中牟利之方式雖
        異，其意圖營利之販賣行為則同一。是以因安非他命量
        微價高，販賣者率有暴利可圖，茍非意圖販賣營利，一
        般人焉有可能甘冒重度刑責而販賣安非他命。且證人甲2
        、甲3亦不知被告2 人販入安非他命之成本如何，致無法
        查得販賣之實際利得若干。惟被告2 人與買受之對象甲2
        、甲3間並無特別之親屬情誼，且證人甲2、甲3證述其向被
        告2 人購買安非他命時，有交付金錢而屬有償之行為，
        且係在前述之地點進行交易，參酌本件被告丁○○曾犯
        施用毒品罪（見臺灣高等法院被告前案紀錄表），對於
        販賣毒品之重刑實知之甚詳，如無相當利潤可圖，豈有
        甘冒遭受重刑之風險，而將安非他命無償轉讓他人之理
        ？是倘被告2 人非有厚利可圖，自無平白費時、費力特
        意於前述之地點交付安非他命與對方之理，故被告2 人
        販賣安非他命予甲2、甲3，其主觀上顯係基於營利之販賣
        意圖而為毒品之提供行為，洵堪認定。據上所述，被告
        2 人前揭所辯係卸責之詞，不足採信。本案事證已臻明
        確，被告2 人前揭販賣安非他命之犯行，洵堪認定，應
        予依法論科。至於被告2 人及辯護人聲請傳喚證人謝海
        晏、刀艷芬、羅來永，欲證明被告2 人有於檳榔攤與友
        人聚餐及販賣水果或酒類之情事，因本案事證已臻明確
        ，本院認無傳喚之必要，附此敘明。
二、論罪科刑的理由：
（一）依最高法院95年5 月23日刑事庭第8 次會議決議，關於法
      律變更之比較適用原則，於比較時應就罪刑有關之共犯、
      未遂犯、想像競合犯、牽連犯、連續犯、結合犯，以及累
      犯加重、自首減輕暨其他法定加減原因（如身分加減）與
      加減比例等一切情形，本於統一性及整體性原則，綜其全
      部罪刑之結果而為比較。被告行為後，毒品危害防制條例
      第4 條業已修正，經總統於98年5 月20日公布，依中央法
      規標準法第13條規定，自公布日起算至第3 日起發生效力
      ，故應於98年5 月22日生效施行（按法規之制定與法規之
      修正，如有特定生效日之必要者，依中央法規標準法第14
      條或第20條第2 項準用第14條之規定，應分別特定其施行
      日期。法規制定或前次修正基於特殊因素所特定之施行日
      期，並不適用於日後修正或再次修正之條文。又法律之制
      定或修正，若未明定施行日期者，中央法規標準法雖未規
      定應自何時生效，然法律既經制定或修正並經總統公布，
      自應依一般原則，自公布日起算至第3 日發生效力。至於
      92年7 月9 日修正公布之毒品危害防制條例第36條規定：
      「本條例自公布後六個月施行。」其立法理由係謂：「1.
      依修正草案第二條第三項規定，法務部需會同衛生署成立
      審議委員會每三個月定期檢討調整毒品之分級及品項，而
      本次新增第四級毒品，有需要在新法施行前先經該審議會
      檢討後再調整公布，爰預留六個月緩衝期，以利處理。2.
      依本條例新修正之規定，有必要再訂定相關子法及修正相
      關法規，以配合本條例之施行，故亦有需要預留適當緩衝
      期，以利訂頒相關子法及相關法規之配合修正。」故該條
      規定，顯係因應該次修正之需，始預留適當之緩衝期。與
      本次之修正並未定有施行日期之特別規定，且亦未明示係
      基於何特殊因素而修正，自並不能適用92年7 月9 日修正
      公布之毒品危害防制條例第36條自公布後6 個月施行之規
      定。），是被告犯後法律已有變更，修正前毒品危害防制
      條例第4 條第2 項之規定為：「製造、運輸、販賣第二級
      毒品者，處無期徒刑或七年以上有期徒刑，得併科新臺幣
      七百萬元以下罰金。」，修正後毒品危害防制條例第4 條
      第2 項則規定為：「製造、運輸、販賣第二級毒品者，處
      無期徒刑或七年以上有期徒刑，得併科新臺幣一千萬元以
      下罰金。」，修正後之條文，將併科罰金之數額提高，對
      被告並非有利，從而，依刑法第2 條第1 項之規定及前揭
      最高法院決議綜其全部罪刑新舊法比較之結果，此部分修
      正後之法律規定顯較修正前不利於被告，依刑法第2 條第
      1 項前段之規定，自應適用被告行為時之毒品危害防制條
      例。
（二）按安非他命為毒品危害防制條例第2 條第2 項第2 款規定
      之第二級毒品，故被告2 人如附表一、二、三所示之犯行
      ，均係犯毒品危害防制條例第4 條第2 項之販賣第二級毒
      品罪。其等販賣安非他命前持有該毒品之低度行為，應為
      各次販賣之高度行為所吸收，均不另論罪。其等就附表一
      所示各次犯行，有犯意聯絡及行為分擔，應論以共同正犯
      。
（三）又刑法於94年2 月2 日修正公布，於95年7 月1 日起施行
      ，基於刑罰公平原則之考量，杜絕僥倖之犯罪心理，並避
      免易致鼓勵犯罪之誤解，修正後刑法已刪除第56條連續犯
      之規定，行為人反覆實行之犯罪行為茍係在刑法修正施行
      後者，因法律之修正已生阻斷連續犯之法律效果，除認應
      合於接續犯、繼續犯、集合犯等實質上一罪關係而以一罪
      論處外，基於一罪一罰之刑罰公平性，自應併合處罰；所
      謂「集合犯」，係指立法者所制定之犯罪構成要件中，本
      即預定有數個同種類行為而反覆實行之犯罪而言，故是否
      集合犯之判斷，客觀上自應斟酌法律規範之本來意涵、實
      現該犯罪目的之必要手段、社會生活經驗中該犯罪必然反
      覆實行之常態及社會通念等，主觀上則視其反覆實施之行
      為是否出於行為人之一個犯意，並秉持刑罰公平原則，加
      以判斷之，而行為人多次販毒品之行為，未必皆出於行為
      人之一個犯意決定，故販賣毒品之罪，難認係集合犯之罪
      。又依刑法第56條修正理由之說明，謂「對繼續犯同一罪
      名之罪者，均適用連續犯之規定論處，不無鼓勵犯罪之嫌
      ，亦使國家刑罰權之行使發生不合理之現象」、「基於連
      續犯原為數罪之本質及刑罰公平原則之考量，爰刪除有關
      連續犯之規定」等語，即係將本應各自獨立評價之數罪，
      回歸本來就應賦予複數法律效果之原貌，因此，就刑法修
      正施行後多次販賣毒品之犯行，採一罪一罰，始符合立法
      本旨（最高法院96年度臺上字第7052號判決意旨參照）。
      本件被告2 人所為各次販賣毒品之犯行，均係在刑法修正
      施行後所為，行為時間相異，難認係在密切接近之時、地
      ，分數個舉動以接續或反覆施行之行為，與接續犯之概念
      非合，參酌上開所述，即應予以分論併罰。
（四）又刑法第59條規定：「犯罪之情狀顯可憫恕，認科以最低
      度刑仍嫌過重者，得酌量減輕其刑」，其立法理由指出：
      本條所謂「犯罪之情狀可憫恕」，自係指裁判者審酌刑法
      第57條各款所列事項以及其他一切與犯罪有關之情狀之結
      果，認其犯罪足堪憫恕者而言。另最高法院70年第6 次刑
      事庭會議決議：刑法第59條規定，犯罪之情狀可憫恕者，
      得酌量減輕其刑，同法第57條規定，科刑時應審酌一切情
      狀，尤應注意左列事項（共10款）為科刑重輕之標準，兩
      條適用上固有區別，惟所謂「犯罪之情狀」與「一切情形
      」云云，並非有截然不同之領域，於裁判上酌減其刑時，
      應就犯罪一切情狀（包括第57條所列舉之10款事項），予
      以全盤考量，審酌其犯罪有無可憫恕之事由（即判例所稱
      有特殊之原因與環境等等，在客觀上足以引起一般同情，
      以及宣告法定低度刑，是否猶嫌過重），以為判斷。故適
      用第59條酌量減輕其刑時，並不排除第57條所列舉10款事
      由之審酌，惟其程度應達於確可憫恕，始可予以酌減。經
      查，販賣第二級毒品之犯行，雖其最低本刑為有期徒刑7
      年，然被告2 人於短時間內即販賣多次，且販賣予不同對
      象，另其犯後自警詢迄審理時均否認犯罪，未見真誠悔悟
      之態度。從而，本院認被告2 人所犯之販賣第二級毒品罪
      ，其情狀在客觀上並無足以引起一般同情，亦無可以憫恕
      之事由，爰不援引刑法第59條規定予以酌減，附此敘明。
（五）量刑理由之說明：
      爰審酌被告丁○○素行非佳，前有妨害公務、違反麻醉藥
      品管理條例及槍砲彈藥刀械管制條例等論罪科刑紀錄（本
      院卷第7 至14頁），被告丙○○前有詐欺、傷害等論罪科
      刑紀錄（本院卷第5 至6 頁），其等均明知安非他命係屬
      戕害他人身心之毒品，竟為貪圖不法利益，鋌而走險予以
      販賣他人施用，危害社會治安及國民健康甚鉅，且販賣毒
      品為世界各國戮力查緝之萬國公罪，安非他命足以使施用
      者導致精神障礙、性格異常，甚至造成生命危險之生理成
      癮性及心理依賴性，並考量被告2 人販賣之次數及所得，
      暨其生活狀況、智識程度、犯罪之動機、目的、手段、所
      生危害、否認犯行之犯後態度等一切情狀，認檢察官具體
      求處被告2 人各應執行有期徒刑10年，稍嫌較輕，故分別
      量處如主文所示之刑，並定其應執行之刑，以示懲儆，並
      符罪刑相當原則。
（六）沒收部分：
    1.按犯毒品危害防制條例第4 條之罪者，其供犯罪所用或因
      犯罪所得之財物，均沒收之，如全部或一部不能沒收時，
      追徵其價額或以其財產抵償之，毒品危害防制條例第19條
      第1 項定有明文。該條係採義務沒收主義，且金錢為代替
      物，重在兌換價值，而不在原物，自難拘泥於沒收原物之
      理論，認沒收販賣毒品所得之金錢，以當場查獲扣押者為
      限，苟能證明其為販賣毒品所得之金錢，均應予以沒收（
      最高法院92年度臺上字第5227號判決意旨參照）。另按共
      同正犯之犯罪所得為現款時，因係合併計算，且於全部或
      一部不能沒收時，以其財產抵償之，為避免執行時發生重
      複沒收、抵償之情形，故各共同正犯之間係採連帶沒收主
      義，於裁判時僅諭知連帶沒收，不得就全體共同正犯之總
      所得，對各該共同正犯分別重複諭知沒收（最高法院95年
      度臺上字第6051號判決意旨參照）。又按毒品危害防制條
      例第19條第1 項係規定沒收因犯罪所得之財物，並不及於
      因犯罪所得之利益（最高法院97年度臺上字第1960號、95
      年度臺上字第6025號、95年度臺上字第753 號、89年度臺
      上字第1244號判決意旨參照），是被告2 人出售如附表一
      編號5 之安非他命予甲2，雙方雖約定交易金額為12000 元
      ，惟甲2僅支付8000元，故積欠迄今之4000元，自不在該條
      項規定應沒收之列。
    2.故被告2 人先後出售安非他命予如附表一、二、三所示之
      人，其犯罪所得（本院採最有利於被告之認定即最低金額
      及次數，詳見附表一、二、三所示，並扣除積欠4000元部
      分），既無法證明業已滅失，自均屬被告2 人犯毒品危害
      防制條例第4 條之罪所得之財物，仍各應依毒品危害防制
      條例第19條第1 項規定，宣告被告2 人應連帶沒收，如全
      部或一部不能沒收時，以被告2 人之財產連帶抵償之（被
      告丁○○之犯罪所得，附表一共計115000元，應與被告丙
      ○○連帶沒收，如全部或一部不能沒收時，以其與被告丙
      ○○之財產連帶抵償之；附表三之12000 元應沒收，如全
      部或一部不能沒收時，以其財產抵償之。被告丙○○之犯
      罪所得，附表一共計115000元，應與被告丁○○連帶沒收
      ，如全部或一部不能沒收時，以其與被告丁○○之財產連
      帶抵償之；附表二之12000 元應沒收，如全部或一部不能
      沒收時，以其財產抵償之）。
    3.又按毒品危害防制條例第19條第1 項前段「犯第4 條至第
      9 條、第12條、第13條或第14條第1 項、第2 項之罪者，
      其供犯罪所用或因犯罪所得之財物，均沒收」係屬強制規
      定，採義務沒收原則，固為刑法之特別規定，但上開法條
      既無「不問屬於犯人與否，沒收之」之規定，仍應以該物
      品屬於犯人所有者為限；亦即係指於裁判時為共犯（包括
      共同正犯、從犯及教唆犯）者間所有者而言（最高法院90
      年度臺上字第626 號、93年度臺上字第3260號判決意旨參
      照）。又行動電話服務需以晶片卡（即SIM 卡）為使用介
      面，因此電信公司於出租行動電話門號予消費者使用時，
      即同時附帶提供晶片卡作為消費者門號使用之介面，故電
      信公司接受消費者申辦門號並將該門號開通上線時，該晶
      片卡之所有權亦移轉予消費者，亦有最高法院97年度臺上
      字第3890號判決意旨可資參照，且實務上電信公司亦均認
      行動電話（含一般型及預付型）SIM 卡所有權歸客戶所有
      ，亦有司法院97年5 月6 日院台廳刑一字第0970009760號
      函意旨為憑。經查，扣案供作為販賣毒品聯絡工具之0000
      000000號、0000000000號行動電話各1 支（含SIM 卡各1
      張），經訊之被告丙○○、丁○○亦坦承分別係其所有等
      情（本院卷第106 頁），自應依毒品危害防制條例第19條
      第1 項之規定，分別在被告2 人所犯如附表一、二、三所
      示各次罪刑項下宣告沒收。
乙、無罪部分
壹、公訴意旨另以：甲3（真實姓名年籍均詳卷）與某女子（姓名
    見起訴書犯罪事實欄一、8 ）欲合資向被告丙○○、丁○○
    購買安非他命，遂先後於97年12月26日18時58分許、19時3
    分許、19時41分許、22時12分許、22時51分許，23時1 分許
    ，由甲3、某女子以0000000000、0000000000號行動電話與被
    告丙○○之0000000000號行動電話連絡，雙方約好在苗栗縣
    苗栗市巨蛋體育館前交易毒品，不久被告丙○○、丁○○到
    達後，以5000元之價格，出售重量1 公克之安非他命予甲3、
    某女子。公訴人爰認被告2 人此部分亦涉犯毒品危害防制條
    例第4 條第2 項之販賣第二級毒品罪。
貳、關於訴訟程序：
一、按有保密身分必要之證人，於偵審程序中，不得以任何形式
    直接或間接洩漏其身分，或使其身分有洩漏之虞，此觀之證
    人保護法第11條規定之意旨即知。本件之證人甲3係屬應依證
    人保護法第11條規定保密其身分之人，本院自不得於審理中
    進行有導致其身分洩漏或洩漏之虞之程序。
二、依上開公訴事實之記載，甲3與某女子（姓名見起訴書犯罪事
    實欄一、8 ）於事實進行中之關聯狀態，使得該公訴事實一
    經調查，即有導致甲3之身分直接或間接洩漏之虞；且甲3與某
    女子具有關聯性之情節，居於認定此部分公訴事實成立犯罪
    與否之關鍵地位，而本院依法不得為此部分之調查業如前述
    ，本院爰於審理程序中裁定此部分事實及其證據均不予調查
    。
參、事實認定：
    按未經合法調查之證據，不得作為判斷犯罪事實之依據，此
    刑事訴訟法第155 條第2 項定有明文。公訴人就此部分公訴
    事實所舉之證據，既屬未經調查，依上開規定自不得作為認
    定犯罪事實之依據；上開情況導致此部分公訴事實並無證據
    足以認定，本院爰認定此部分公訴事實不成立，應為無罪之
    諭知。
據上論斷，應依刑事訴訟法第299 條第1 項前段、第301 條第1
項前段，（修正前）毒品危害防制條例第4 條第2 項、第19條第
1 項，刑法第11條、第2 條第1 項前段、第28條、第51條第5 、
9 、10款，判決如主文。
本案經檢察官唐先恆到庭執行職務。
中    華    民    國    99    年    2     月    10    日
                  刑事第二庭  審判長法  官  楊清益
                                    法  官  蔡志宏
                                    法  官  魏宏安
以上正本證明與原本無異。
如不服本判決應於收受判決後10日內向本院提出上訴書狀，並應
應敘述具體理由。其未敘述上訴理由者，應於上訴期間屆滿後20
日內向本院補提理由書( 均須按他造當事人之人數附繕本) 「切
勿逕送上級法院」。告訴人或被害人如對本判決不服者，應具備
理由請求檢察官上訴，其上訴期間之計算係以檢察官收受判決正
本之日期為準。
                                    書記官  張玉楓
中    華    民    國    99    年    2     月    10    日
附錄本判決論罪科刑依據之法條：
（修正前）毒品危害防制條例第4條第2項
製造、運輸、販賣第二級毒品者，處無期徒刑或7 年以上有期徒
刑，得併科新臺幣7 百萬元以下罰金。
 附表一：被告丙○○與丁○○共同販賣第二級毒品部分
┌──┬──┬────┬──────────────┬───────────────────┐
│編號│販賣│販賣日期│販賣時間、地點、方式、數量及│所犯罪名及宣告刑                      │
│    │對象│（民國）│價格（新臺幣）              │                                      │
├──┼──┼────┼──────────────┼───────────────────┤
│ 1  │ 甲2 │97年11月│於當日12時52分許，甲2（依證人│丙○○共同販賣第二級毒品，處有期徒刑柒│
│    │    │26日    │保護法之規定，其真實姓名年籍│年捌月。扣案之0000000000號行動電話壹支│
│    │    │        │詳如卷附秘密證人姓名代號對照│（含SIM 卡壹張）沒收；未扣案因販賣第二│
│    │    │        │表所示）以其0000000000號行動│級毒品所得之財物新臺幣壹萬貳仟元應與湯│
│    │    │        │電話撥打丙○○、丁○○共用之│森明連帶沒收，如全部或一部不能沒收時，│
│    │    │        │0000000000號行動電話，由徐秋│以其與丁○○之財產連帶抵償之。        │
│    │    │        │菊接聽，雙方約好在苗栗縣通霄│丁○○共同販賣第二級毒品，處有期徒刑柒│
│    │    │        │鎮白東里甲2上班之工廠門口交易│年捌月。扣案之0000000000號行動電話壹支│
│    │    │        │毒品；之後約3 小時後，由徐秋│（含SIM 卡壹張）沒收；未扣案因販賣第二│
│    │    │        │菊駕車搭載丁○○至上址與甲2碰│級毒品所得之財物新臺幣壹萬貳仟元應與徐│
│    │    │        │面，由丙○○、丁○○以新臺幣│秋菊連帶沒收，如全部或一部不能沒收時，│
│    │    │        │（下同）12000 元之價格，出售│以其與丙○○之財產連帶抵償之。        │
│    │    │        │重量3 公克之安非他命予甲2。  │                                      │
├──┼──┼────┼──────────────┼───────────────────┤
│ 2  │ 甲2 │97年11月│於當日12時38分許，由甲2以其09│丙○○共同販賣第二級毒品，處有期徒刑柒│
│    │    │30日    │00000000號行動電話撥打上開09│年捌月。扣案之0000000000號行動電話壹支│
│    │    │        │00000000號行動電話，由丙○○│（含SIM 卡壹張）沒收；未扣案因販賣第二│
│    │    │        │接聽，雙方約好在苗栗縣通霄鎮│級毒品所得之財物新臺幣壹萬貳仟元應與湯│
│    │    │        │白東里甲2上班之工廠門口交易毒│森明連帶沒收，如全部或一部不能沒收時，│
│    │    │        │品；之後於同日13時許，在上址│以其與丁○○之財產連帶抵償之。        │
│    │    │        │由丙○○、丁○○以12000 元之│丁○○共同販賣第二級毒品，處有期徒刑柒│
│    │    │        │價格，出售重量3 公克之安非他│年捌月。扣案之0000000000號行動電話壹支│
│    │    │        │命予甲2。                    │（含SIM 卡壹張）沒收；未扣案因販賣第二│
│    │    │        │                            │級毒品所得之財物新臺幣壹萬貳仟元應與徐│
│    │    │        │                            │秋菊連帶沒收，如全部或一部不能沒收時，│
│    │    │        │                            │以其與丙○○之財產連帶抵償之。        │
├──┼──┼────┼──────────────┼───────────────────┤
│ 3  │甲2  │97年12月│於當日18時26分許，由甲2以其09│丙○○共同販賣第二級毒品，處有期徒刑柒│
│    │    │1日     │00000000號行動電話撥打上開09│年捌月。扣案之0000000000號行動電話壹支│
│    │    │        │00000000號行動電話，由丙○○│（含SIM 卡壹張）沒收；未扣案因販賣第二│
│    │    │        │接聽，雙方約好在苗栗縣頭屋鄉│級毒品所得之財物新臺幣壹萬貳仟元應與湯│
│    │    │        │東山駕訓班前交易毒品；嗣於同│森明連帶沒收，如全部或一部不能沒收時，│
│    │    │        │日19時30分許，雙方在上址碰面│以其與丁○○之財產連帶抵償之。        │
│    │    │        │後，由丙○○、丁○○以12000 │丁○○共同販賣第二級毒品，處有期徒刑柒│
│    │    │        │元之價格，出售重量3公克之安 │年捌月。扣案之0000000000號行動電話壹支│
│    │    │        │非他命予甲2，甲2當場先支付8000│（含SIM 卡壹張）沒收；未扣案因販賣第二│
│    │    │        │元，嗣後再支付積欠之4000元。│級毒品所得之財物新臺幣壹萬貳仟元應與徐│
│    │    │        │                            │秋菊連帶沒收，如全部或一部不能沒收時，│
│    │    │        │                            │以其與丙○○之財產連帶抵償之。        │
├──┼──┼────┼──────────────┼───────────────────┤
│ 4  │甲2  │97年12月│於當日18時4分許、18時23分許 │丙○○共同販賣第二級毒品，處有期徒刑柒│
│    │    │3日     │、18時40 分許，甲2以其0000000│年捌月。扣案之0000000000號行動電話壹支│
│    │    │        │353 號行動電話、丙○○則以上│（含SIM 卡壹張）沒收；未扣案因販賣第二│
│    │    │        │開0000000000號行動電話，雙方│級毒品所得之財物新臺幣壹萬陸仟元應與湯│
│    │    │        │連絡購買安非他命之事宜，不久│森明連帶沒收，如全部或一部不能沒收時，│
│    │    │        │在苗栗縣東西向快速道路造橋交│以其與丁○○之財產連帶抵償之。        │
│    │    │        │流道附近之路旁碰面，由丙○○│丁○○共同販賣第二級毒品，處有期徒刑柒│
│    │    │        │、丁○○以16000 元之價格，出│年捌月。扣案之0000000000號行動電話壹支│
│    │    │        │售重量4 公克之安非他命予甲2。│（含SIM 卡壹張）沒收；未扣案因販賣第二│
│    │    │        │                            │級毒品所得之財物新臺幣壹萬陸仟元應與徐│
│    │    │        │                            │秋菊連帶沒收，如全部或一部不能沒收時，│
│    │    │        │                            │以其與丙○○之財產連帶抵償之。        │
├──┼──┼────┼──────────────┼───────────────────┤
│ 5  │甲2  │97年12月│於當日6時50分許，由甲2以其095│丙○○共同販賣第二級毒品，處有期徒刑柒│
│    │    │12日    │0000000 號行動電話撥打上開09│年捌月。扣案之0000000000號行動電話壹支│
│    │    │        │00000000號行動電話，由丙○○│（含SIM 卡壹張）沒收；未扣案因販賣第二│
│    │    │        │接聽，雙方約好在苗栗縣後龍鎮│級毒品所得之財物新臺幣捌仟元應與丁○○│
│    │    │        │喜洋洋五金行前交易毒品；過約│連帶沒收，如全部或一部不能沒收時，以其│
│    │    │        │15至20分鐘後，雙方在上址碰面│與丁○○之財產連帶抵償之。            │
│    │    │        │，由丙○○、丁○○以12000 元│丁○○共同販賣第二級毒品，處有期徒刑柒│
│    │    │        │之價格，出售重量3 公克之安非│年捌月。扣案之0000000000號行動電話壹支│
│    │    │        │他命予甲2，甲2當場先支付8000元│（含SIM 卡壹張）沒收；未扣案因販賣第二│
│    │    │        │，另4000元則積欠至今。      │級毒品所得之財物新臺幣捌仟元應與丙○○│
│    │    │        │                            │連帶沒收，如全部或一部不能沒收時，以其│
│    │    │        │                            │與丙○○之財產連帶抵償之。            │
├──┼──┼────┼──────────────┼───────────────────┤
│ 6  │ 甲2 │97年12月│於當日19時許、19時48分許、20│丙○○共同販賣第二級毒品，處有期徒刑柒│
│    │    │15日    │時許，由甲2以其0000000000號行│年捌月。扣案之0000000000號行動電話壹支│
│    │    │        │動電話撥打上開0000000000號行│（含SIM 卡壹張）沒收；未扣案因販賣第二│
│    │    │        │動電話，由丙○○接聽，雙方約│級毒品所得之財物新臺幣壹萬貳仟元應與湯│
│    │    │        │好在苗栗縣後龍鎮喜洋洋五金行│森明連帶沒收，如全部或一部不能沒收時，│
│    │    │        │前交易毒品；嗣於同日20時30分│以其與丁○○之財產連帶抵償之。        │
│    │    │        │許，雙方在上址碰面，由丙○○│丁○○共同販賣第二級毒品，處有期徒刑柒│
│    │    │        │、丁○○以12000 元之價格，出│年捌月。扣案之0000000000號行動電話壹支│
│    │    │        │售重量3公克之安非他命予甲2 。│（含SIM 卡壹張）沒收；未扣案因販賣第二│
│    │    │        │                            │級毒品所得之財物新臺幣壹萬貳仟元應與徐│
│    │    │        │                            │秋菊連帶沒收，如全部或一部不能沒收時，│
│    │    │        │                            │以其與丙○○之財產連帶抵償之。        │
├──┼──┼────┼──────────────┼───────────────────┤
│ 7  │甲2  │97年12月│於當日20時57分許、21時2 分許│丙○○共同販賣第二級毒品，處有期徒刑柒│
│    │    │27日    │、21時28分許，由丙○○、湯森│年陸月。扣案之0000000000號行動電話壹支│
│    │    │        │明以0000000000號行動電話撥打│（含SIM 卡壹張）沒收；未扣案因販賣第二│
│    │    │        │甲2之0000000000號行動電話，雙│級毒品所得之財物新臺幣肆仟元應與丁○○│
│    │    │        │方約好在苗栗縣後龍鎮喜洋洋五│連帶沒收，如全部或一部不能沒收時，以其│
│    │    │        │金行前交易毒品；之後約8、9分│與丁○○之財產連帶抵償之。            │
│    │    │        │鐘，雙方在上址碰面，由丙○○│丁○○共同販賣第二級毒品，處有期徒刑柒│
│    │    │        │、丁○○以4000元之價格，出售│年陸月。扣案之0000000000號行動電話壹支│
│    │    │        │重量1公克之安非他命予甲2。   │（含SIM 卡壹張）沒收；未扣案因販賣第二│
│    │    │        │                            │級毒品所得之財物新臺幣肆仟元應與丙○○│
│    │    │        │                            │連帶沒收，如全部或一部不能沒收時，以其│
│    │    │        │                            │與丙○○之財產連帶抵償之。            │
├──┼──┼────┼──────────────┼───────────────────┤
│ 8  │ 甲3 │98年1月6│於當日4 時28分許，由甲3（依證│丙○○共同販賣第二級毒品，處有期徒刑柒│
│    │    │日      │人保護法之規定，其真實姓名年│年陸月。扣案之0000000000號行動電話壹支│
│    │    │        │籍詳如卷附秘密證人姓名代號對│（含SIM 卡壹張）沒收；未扣案因販賣第二│
│    │    │        │照表所示）以其0000000000號行│級毒品所得之財物新臺幣伍仟元應與丁○○│
│    │    │        │動電話撥打0000000000號行動電│連帶沒收，如全部或一部不能沒收時，以其│
│    │    │        │話，由丙○○接聽，甲3表示欲購│與丁○○之財產連帶抵償之。            │
│    │    │        │買1 公克之安非他命，丙○○回│丁○○共同販賣第二級毒品，處有期徒刑柒│
│    │    │        │稱等天亮再過去；復於同日8 時│年陸月。扣案之0000000000號行動電話壹支│
│    │    │        │32分許、8 時33分許，甲3與徐秋│（含SIM 卡壹張）沒收；未扣案因販賣第二│
│    │    │        │菊於電話中確認甲3是要買1 公克│級毒品所得之財物新臺幣伍仟元應與丙○○│
│    │    │        │之安非他命。嗣於同日9 時許，│連帶沒收，如全部或一部不能沒收時，以其│
│    │    │        │雙方在臺中縣大甲鎮日南里5 鄰│與丙○○之財產連帶抵償之。            │
│    │    │        │幼四路33-29 號附近，由丙○○│                                      │
│    │    │        │、丁○○以5000元之價格，出售│                                      │
│    │    │        │重量1 公克之安非他命予甲3。  │                                      │
├──┼──┼────┼──────────────┼───────────────────┤
│ 9  │ 甲3 │98年1月 │於當日17時21分許，由甲3以其09│丙○○共同販賣第二級毒品，處有期徒刑柒│
│    │    │11日    │00000000號行動電話撥打丙○○│年陸月。扣案之0000000000號行動電話壹支│
│    │    │        │之0000000000號行動電話，甲3表│（含SIM 卡壹張）沒收；未扣案因販賣第二│
│    │    │        │示欲購買1 公克之安非他命；嗣│級毒品所得之財物新臺幣伍仟元應與丁○○│
│    │    │        │於同日18時40分許，雙方在苗栗│連帶沒收，如全部或一部不能沒收時，以其│
│    │    │        │縣苑裡鎮國道三號高速公路苑裡│與丁○○之財產連帶抵償之。            │
│    │    │        │交流道北上匝道口前檳榔攤旁，│丁○○共同販賣第二級毒品，處有期徒刑柒│
│    │    │        │由丙○○、丁○○以5000元之價│年陸月。扣案之0000000000號行動電話壹支│
│    │    │        │格，出售重量1 公克之安非他命│（含SIM 卡壹張）沒收；未扣案因販賣第二│
│    │    │        │予甲3。                      │級毒品所得之財物新臺幣伍仟元應與丙○○│
│    │    │        │                            │連帶沒收，如全部或一部不能沒收時，以其│
│    │    │        │                            │與丙○○之財產連帶抵償之。            │
├──┼──┼────┼──────────────┼───────────────────┤
│ 10 │ 甲2 │98年1月 │於當日12時3 分許，先由甲2以其│丙○○共同販賣第二級毒品，處有期徒刑柒│
│    │    │13日    │0000000000號行動電話撥打上開│年捌月。扣案之0000000000號行動電話壹支│
│    │    │        │0000000000號行動電話，由徐秋│（含SIM 卡壹張）沒收；未扣案因販賣第二│
│    │    │        │菊接聽，雙方約好在苗栗縣通霄│級毒品所得之財物新臺幣壹萬貳仟元應與湯│
│    │    │        │鎮白東里甲2上班之工廠門口交易│森明連帶沒收，如全部或一部不能沒收時，│
│    │    │        │毒品，嗣於同日12時32分許，由│以其與丁○○之財產連帶抵償之。        │
│    │    │        │丁○○以0000000000號行動電話│丁○○共同販賣第二級毒品，處有期徒刑柒│
│    │    │        │打給甲2稱到了，雙方在上址碰面│年捌月。扣案之0000000000號行動電話壹支│
│    │    │        │後，由丙○○、丁○○以12000 │（含SIM 卡壹張）沒收；未扣案因販賣第二│
│    │    │        │元之價格，出售重量3 公克之安│級毒品所得之財物新臺幣壹萬貳仟元應與徐│
│    │    │        │非他命予甲2。                │秋菊連帶沒收，如全部或一部不能沒收時，│
│    │    │        │                            │以其與丙○○之財產連帶抵償之。        │
├──┼──┼────┼──────────────┼───────────────────┤
│ 11 │ 甲2 │98年1月 │於當日10時49分許，由丙○○以│丙○○共同販賣第二級毒品，處有期徒刑柒│
│    │    │15日    │上開0000000000號行動電話撥打│年陸月。扣案之0000000000號行動電話壹支│
│    │    │        │甲2之0000000000號行動電話，甲2│（含SIM 卡壹張）沒收；未扣案因販賣第二│
│    │    │        │表示要購買重量1 公克之安非他│級毒品所得之財物新臺幣肆仟元應與丁○○│
│    │    │        │命，嗣於同日18時11分許，湯森│連帶沒收，如全部或一部不能沒收時，以其│
│    │    │        │明以該0000000000號行動電話打│與丁○○之財產連帶抵償之。            │
│    │    │        │給甲2稱已快到苗栗縣通霄鎮白東│丁○○共同販賣第二級毒品，處有期徒刑柒│
│    │    │        │里甲2上班之工廠；不久丙○○、│年陸月。扣案之0000000000號行動電話壹支│
│    │    │        │丁○○與甲2在工廠前碰面，並以│（含SIM 卡壹張）沒收；未扣案因販賣第二│
│    │    │        │4000元之價格，出售重量1 公克│級毒品所得之財物新臺幣肆仟元應與丙○○│
│    │    │        │之安非他命予甲2。            │連帶沒收，如全部或一部不能沒收時，以其│
│    │    │        │                            │與丙○○之財產連帶抵償之。            │
├──┼──┼────┼──────────────┼───────────────────┤
│ 12 │甲3  │98年1月 │於當日9 時7 分許，由丙○○以│丙○○共同販賣第二級毒品，處有期徒刑柒│
│    │    │18日    │0000000000號行動電話撥打甲3之│年陸月。扣案之0000000000號行動電話壹支│
│    │    │        │0000000000號行動電話，雙方約│（含SIM 卡壹張）沒收；未扣案因販賣第二│
│    │    │        │好要交易毒品，甲3並表示其正在│級毒品所得之財物新臺幣伍仟元應與丁○○│
│    │    │        │領消費券；過約3、40分鐘，甲3 │連帶沒收，如全部或一部不能沒收時，以其│
│    │    │        │騎車經過臺中縣大甲鎮華龍國小│與丁○○之財產連帶抵償之。            │
│    │    │        │側門遇見丙○○、丁○○，甲3便│丁○○共同販賣第二級毒品，處有期徒刑柒│
│    │    │        │以剛領到之消費券3600元，再加│年陸月。扣案之0000000000號行動電話壹支│
│    │    │        │上現金1400元，即以5000元之價│（含SIM 卡壹張）沒收；未扣案因販賣第二│
│    │    │        │格向丙○○、丁○○購得安非他│級毒品所得之財物新臺幣伍仟元應與丙○○│
│    │    │        │命1 公克。                  │連帶沒收，如全部或一部不能沒收時，以其│
│    │    │        │                            │與丙○○之財產連帶抵償之。            │
├──┼──┼────┼──────────────┼───────────────────┤
│ 13 │ 甲2 │98年1月 │於當日8 時43分許，先由甲2以其│丙○○共同販賣第二級毒品，處有期徒刑柒│
│    │    │20日    │0000000000號行動電話撥打上開│年陸月。扣案之0000000000號行動電話壹支│
│    │    │        │0000000000號行動電話，由徐秋│（含SIM 卡壹張）沒收；未扣案因販賣第二│
│    │    │        │菊接聽，甲2表示要購買安非他命│級毒品所得之財物新臺幣肆仟元應與丁○○│
│    │    │        │，嗣於同日9 時39分許，丁○○│連帶沒收，如全部或一部不能沒收時，以其│
│    │    │        │以該0000000000號行動電話打給│與丁○○之財產連帶抵償之。            │
│    │    │        │甲2稱已到苗栗縣通霄鎮白東里甲2│丁○○共同販賣第二級毒品，處有期徒刑柒│
│    │    │        │上班之工廠；丙○○、丁○○與│年陸月。扣案之0000000000號行動電話壹支│
│    │    │        │甲2在工廠前碰面，並以4000元之│（含SIM 卡壹張）沒收；未扣案因販賣第二│
│    │    │        │價格，出售重量1 公克之安非他│級毒品所得之財物新臺幣肆仟元應與丙○○│
│    │    │        │命予甲2。                    │連帶沒收，如全部或一部不能沒收時，以其│
│    │    │        │                            │與丙○○之財產連帶抵償之。            │
├──┼──┼────┼──────────────┼───────────────────┤
│ 14 │甲2  │98年1月 │於當日9 時41分許，先由甲2以其│丙○○共同販賣第二級毒品，處有期徒刑柒│
│    │    │21日    │0000000000號行動電話撥打上開│年陸月。扣案之0000000000號行動電話壹支│
│    │    │        │0000000000號行動電話，由湯森│（含SIM卡壹張）沒收；未扣案因販賣第二 │
│    │    │        │明接聽，甲2表示要購買重量1 公│級毒品所得之財物新臺幣肆仟元應與丁○○│
│    │    │        │克之安非他命，嗣於同日10時35│連帶沒收，如全部或一部不能沒收時，以其│
│    │    │        │分許，丁○○以該0000000000號│與丁○○之財產連帶抵償之。            │
│    │    │        │行動電話打給甲2稱已到苗栗縣通│丁○○共同販賣第二級毒品，處有期徒刑柒│
│    │    │        │霄鎮白東里甲2上班之工廠；徐秋│年陸月。扣案之0000000000號行動電話壹支│
│    │    │        │菊、丁○○與甲2即在工廠前碰面│（含SIM卡壹張）沒收；未扣案因販賣第二 │
│    │    │        │，並以4000元之價格，出售重量│級毒品所得之財物新臺幣肆仟元應與丙○○│
│    │    │        │1公克之安非他命予甲2。       │連帶沒收，如全部或一部不能沒收時，以其│
│    │    │        │                            │與丙○○之財產連帶抵償之。            │
└──┴──┴────┴──────────────┴───────────────────┘
 附表二：被告丙○○販賣第二級毒品部分
┌──┬──┬────┬──────────────┬───────────────────┐
│編號│販賣│販賣日期│販賣時間、地點、方式、數量及│所犯罪名及宣告刑                      │
│    │對象│（民國）│價格（新臺幣）              │                                      │
├──┼──┼────┼──────────────┼───────────────────┤
│ 1  │ 甲2 │97年12月│於當日上午6 時38分許，丙○○│丙○○販賣第二級毒品，處有期徒刑柒年捌│
│    │    │19日    │以其0000000000號行動電話撥打│月。扣案之0000000000號行動電話壹支（含│
│    │    │        │甲2之0000000000號行動電話，雙│SIM 卡壹張）沒收；未扣案因販賣第二級毒│
│    │    │        │方約好在苗栗縣後龍鎮喜洋洋五│品所得之財物新臺幣壹萬貳仟元沒收，如全│
│    │    │        │金行前交易毒品；之後約7 時許│部或一部不能沒收時，以其財產抵償之。  │
│    │    │        │，兩人在上址碰面後，由丙○○│                                      │
│    │    │        │以12000 元之價格，出售重量4 │                                      │
│    │    │        │公克之安非他命予甲2。        │                                      │
└──┴──┴────┴──────────────┴───────────────────┘
 附表三：被告丁○○販賣第二級毒品部分
┌──┬──┬────┬──────────────┬───────────────────┐
│編號│販賣│販賣日期│販賣時間、地點、方式、數量及│所犯罪名及宣告刑                      │
│    │對象│（民國）│價格（新臺幣）              │                                      │
├──┼──┼────┼──────────────┼───────────────────┤
│ 1  │ 甲2 │98年1 月│於當日16時17分許，丁○○以其│丁○○販賣第二級毒品，處有期徒刑柒年捌│
│    │    │17日    │0000000000號行動電話撥打甲2之│月。扣案之0000000000號行動電話壹支（含│
│    │    │        │0000000000號行動電話，甲2表示│SIM 卡壹張）沒收；未扣案因販賣第二級毒│
│    │    │        │要購買3 公克之安非他命，雙方│品所得之財物新臺幣壹萬貳仟元沒收，如全│
│    │    │        │並約好在苗栗縣通霄鎮白東里甲2│部或一部不能沒收時，以其財產抵償之。  │
│    │    │        │上班之工廠門口交易毒品；之後│                                      │
│    │    │        │約17時30分許，兩人在上址碰面│                                      │
│    │    │        │後，由丁○○以12000 元之價格│                                      │
│    │    │        │，出售重量3 公克之安非他命予│                                      │
│    │    │        │甲2。                        │                                      │
└──┴──┴────┴──────────────┴───────────────────┘

司法院資訊處製作；財團法人民間司法改革基金會備份。
